【裁判字號】    97,易,1987
【裁判日期】    971112
【裁判案由】    贓物
【裁判全文】
臺灣板橋地方法院刑事判決              97年度易字第1987號
公  訴  人  臺灣板橋地方法院檢察署檢察官
被      告  甲○○
                    （另案於臺灣臺北監獄執行中）
上列被告因贓物案件，經檢察官提起公訴（九十七年度偵字第一
七七三一號），本院判決如下：
    主    文
甲○○犯收受贓物罪，累犯，處有期徒刑肆月，如易科罰金，以
新臺幣壹仟元折算壹日。
    犯罪事實
一、甲○○前於民國九十六年一月十八日，因竊盜案件，經本院
    以九十五年度簡字第七四０二號判決判處有期徒刑三月確定
    ，並於九十六年八月二十二日執行完畢。詎仍不知悔改，雖
    知悉真實姓名年籍不詳、自稱「涂姓」之成年友人所提供之
    車牌號碼為ＡＸＺ—８５８號重型機車係來路不明之贓物（
    上開機車係乙○○於九十七年六月八日十三時三十分許，在
    臺北縣板橋市○○路○段二二一號前遭人竊取），竟仍於九
    十七年六月八日十六時許，在臺北縣板橋市○○○路○段三
    十九巷底湳仔二橋下，自「涂姓」之友人收受之。嗣為警在
    上址查獲，始知悉上情。
二、案經乙○○訴由臺北縣政府警察局板橋分局報告臺灣板橋地
    方法院檢察署檢察官偵查起訴。
    理    由
一、訊據被告甲○○矢口否認有何檢察官所指之收受贓物犯行，
    先辯稱其並不知道所收受之機車係贓物，再辯稱其所收受之
    機車並非告訴人乙○○所遺失之機車，而係置於告訴人機車
    旁之另一輛機車云云。經查：本件被告經警查獲時，人正在
    車牌號碼為ＡＸＺ—８５８號重型機車，並持鑰匙插入該部
    機車中，而該部機車，係被告於九十七年六月八日十六時許
    ，在臺北縣板橋市○○○路○段三十九巷底湳仔二橋下，自
    「涂姓」之友人收受等情，業據其自承無誤（見偵卷第三十
    七頁），此情已足認定。又該部機車係告訴人於九十七年六
    月八日十三時三十分許，在臺北縣板橋市○○路○段二二一
    號前遭人竊取一情，業據證人即告訴人證述明確（見偵卷第
    十四頁至第十五頁），此情同足認定。而被告自承並不曉得
    該名「涂姓」友人之聯絡方式，也並未向該名「涂姓」取得
    行照等物，竟仍向該「涂姓」友人收受該機車，足認其於收
    受該部機車之際，對於該機車係來路不明贓物，至少當有不
    確定故意，此情亦堪認定。此所辯並不知道所收受之機車係
    贓物；或辯稱其所收受之機車並非告訴人所遺失之機車，而
    係置於告訴人機車旁之另一輛機車云云，均不足採信。從而
    本件事證已臻明確，被告犯行堪以認定，其所辯並不足採。
二、核被告所為，係犯刑法第三百四十九條第一項之收受贓物罪
    。被告前於九十六年一月十八日，因竊盜案件，經本院以九
    十五年度簡字第七四０二號判決判處有期徒刑三月確定，並
    於九十六年八月二十二日執行完畢等情，有臺灣高等法院被
    告前案紀錄表一份在卷可稽，其於有期徒刑執行完畢後，五
    年以內再因故意犯本件最重本刑為有期徒刑以上之罪，為累
    犯，應依刑法第四十七條第一項之規定，加重其刑。爰審酌
    被告所收受贓物之內容、犯罪所生之損害及其他一切情狀，
    量處如主文所示之刑，並諭知易科罰金之折算標準，以示懲
    儆。
據上論斷，依刑事訴訟法第二百九十九條第一項前段，刑法第三
百四十九條第一項、第四十七條第一項、第四十一條第一項前段
，刑法施行法第一條之一，判決如主文。
本案經檢察官馬中人到庭執行職務。
中    華    民    國    97    年    11    月    12    日
                  刑事第三庭法  官  吳冠霆
上列正本證明與原本無異。
如不服本判決，應於判決送達後十日內敘明上訴理由，向本院提
出上訴狀（應附繕本），上訴於臺灣高等法院。
                            書記官  黃炎煌
中    華    民    國    97    年    11    月    12    日
附錄法條：刑法第三百四十九條
中華民國刑法第349條
（普通贓物罪）
收受贓物者，處 3 年以下有期徒刑、拘役或 5 百元以下罰金。
搬運、寄藏、故買贓物或為牙保者，處 5 年以下有期徒刑、拘役
或科或併科 1 千元以下罰金。
因贓物變得之財物，以贓物論。


司法院資訊處製作；財團法人民間司法改革基金會備份。
